臺灣高雄地方法院刑事判決　　　　　　　 96年度易字第190號
公　訴　人　臺灣高雄地方法院檢察署檢察官
被　　　告　丙○○○
　　　　　　乙○○
上列被告等因竊盜案件，經檢察官提起公訴（95年度偵字第2777
3 號），本院判決如下：
    主  文
丙○○○、乙○○共同犯攜帶兇器、踰越牆垣竊盜罪，均累犯，
各處有期徒刑捌月。扣案之老虎鉗壹支、鋸尺貳支，均沒收之。
    事  實
一、丙○○○前因毒品危害防制條例案件，經本院以94年度訴字
    第1101號判決，判處有期徒刑7 月、3 月，應執行有期徒刑
    8 月確定，於民國95年2 月28日執行完畢。乙○○前因妨害
    自由案件，經本院以90年度重訴字第35號判決，判處有期徒
    刑3 月，於93年6 月29日執行完畢。詎渠2 人均不知悔改，
    於95年10月21日下午1 時30分許，共乘機車行經位在高雄縣
    鳳山市○○路10號之明德班營區外時，見該營區內之圍牆旁
    有不鏽鋼扶手，竟共同基於意圖為自己不法所有之犯意聯絡
    ，由乙○○在圍牆外接應，而由丙○○○持其所有、客觀上
    足供為兇器使用之老虎鉗1 支、鋸尺2 支，踰越明德班營區
    之圍牆而進入該營區內，在該處先將上開不鏽鋼扶手鋸短以
    利搬運後，再接續將其中2 具不銹鋼扶手交與圍牆外之乙○○，共同竊取該2 具不銹鋼扶手得手。嗣於同日下午4 時25
    分許，丙○○○、乙○○2 人接續竊取其他不銹鋼扶手時，
    為行經該處之巡邏員警當場查獲，並在明德班營區圍牆內外
    分別扣得不銹鋼扶手各2 具（已發還管理明德班營區之丁○○），及丙○○○所有之上開老虎鉗1 支、鋸尺2 支，因而
    查悉上情。
二、案經高雄縣政府警察局鳳山分局報請臺灣高雄地方法院檢察
    署檢察官偵查起訴。
    理  由
壹、程序方面：按被告以外之人於審判外之言詞或書面陳述，除
    法律有規定者外，不得作為證據，刑事訴訟法第159 條第1
    項定有明文。又被告以外之人於審判外之陳述，雖不符前4
    條之規定，而經當事人於審判程序同意作為證據，法院審酌
    該言詞陳述或書面陳述作成時之情況，認為適當者，亦得為
    證據。當事人、代理人或辯護人於法院調查證據時，知有第
    159 條第1 項不得為證據之情形，而未於言詞辯論終結前聲
    明異議者，視為有前項之同意，刑事訴訟法第159 條之5 亦
    定有明文。本件證人丁○○於警詢中之陳述及其所出具之贓
    物認領保管單，分別係被告以外之人於審判外之言詞、書面
    陳述，而公訴人及被告丙○○○、乙○○2 人，就上開言詞
    及書面陳述，未於本院審理過程中聲明異議，本院並審酌前
    開言詞及書面陳述作成時之情況均屬正常，且與本案相關之
    待證事實具有關連性，認適當作為證據，依前開刑事訴訟法
    第159 條之5 之規定，認上開陳述均具有證據能力。
貳、實體方面
一、訊據被告丙○○○、乙○○2 人固不否認有於前開時、地，
    以上揭方式取得不銹鋼扶手2 具之事實，然矢口否認有何竊
    盜犯行，均辯稱：上開不鏽鋼扶手所放置地點旁邊有許多垃
    圾，看起來十分髒亂，故伊以為該等不銹鋼扶手是沒有人要
    的，方會拿取以變賣換取現金花用，伊並無為本件竊盜犯行
    之犯意云云。經查，前揭犯罪事實，除被告2 人上開供述外
    ，並據證人丁○○於警詢（見警卷第12、13頁）及本院審理
    中（見本院卷第44、45頁）證述明確，且有其出具之贓物認
    領保管單（見警卷第21頁）、案發現場相片（見警卷第22、
    23頁）在卷可稽，及老虎鉗1 支、鋸尺2 支扣案足憑（依本
    案扣押物品目錄表所示，其上記載扣案鋸尺數量為1 支，然
    經本院調取扣案鋸尺勘驗結果，其數量應為2 支而非1 支，
    而此亦與被告丙○○○所陳相符，見本院卷第45頁）。雖被
    告2 人以前詞置辯，然上開不銹鋼扶手所放置之地點，係在
    明德班營區圍牆內，而一般人本於正常之智識、生活經驗，
    當得輕易認知該處係他人之私有區域，而放置在該處之物品
    ，則係屬他人所有之物，無由任意進入而拿取之，而以被告
    2 人於本院審理中均能應答自如之情狀，渠等智識能力顯然
    未遜於一般常人，對此當無從委為不知；再參以上開案發現
    場相片所示，前揭不鏽鋼扶手之外觀甚為新穎，並無生鏽、
    破損狀況，是尚不至於令人誤認該等不鏽鋼扶手係他人所棄
    置不要者；此外，被告2 人自承拿取上開不銹鋼扶手之目的
    ，係要將之變賣以換取現金花用，業如前述，是被告2 人主
    觀上亦知悉前揭不鏽鋼扶手係有價值之物品。則被告2 人侵
    入他人私有區域內，未經他人允准而拿取非自己所有之物品
    ，並瞭解渠等所拿取之物品非無價值之物，故渠等主觀上自
    可認知前開不銹鋼扶手係他人所有之物，並非他人所棄置不
    要，而有竊盜之犯意甚明。從而，被告2 人前開所辯，顯係
    事後卸責之詞，實不足採。綜上，本件事證明確，被告2 人
    前揭竊盜犯行，洵堪認定。
二、按刑法第321 條第1 項第3 款之攜帶兇器竊盜罪，係以行為
    人攜帶兇器竊盜為其加重條件，此所謂兇器，其種類並無限
    制，凡客觀上足對人之生命、身體、安全構成威脅，具有危
    險性之兇器均屬之，且祇須行竊時攜帶此種具有危險性之兇
    器為已足，並不以攜帶之初有行兇之意圖為必要（最高法院
    79年臺上字第5253號判例足資參照）。被告2 人持以為上開
    竊盜犯行之老虎鉗、鋸尺，長度均超過20公分，業經本院當
    庭勘驗無誤（見本院卷第45頁），且既可用以將前開不銹鋼
    扶手鋸短，顯見其甚為銳利、堅硬，客觀上自足對人之生命
    、身體、安全構成威脅，要屬兇器無訛。是核被告2 人所為
    ，均係犯刑法第321 條第1 項第2 款、第3 款之攜帶兇器、
    踰越牆垣竊盜罪。被告2 人先後竊取上開不銹鋼扶手行為，
    時間緊接，地點相同，顯係基於單一犯意，以數個舉動接續
    進行同一犯罪，並侵害同一法益，為接續犯，而屬實質上一
    罪。被告2 人雖未將渠等所欲竊取之不銹鋼扶手全部搬出上
    開明德班營區圍牆外，然渠等所為既屬接續竊盜之行為，且
    已將其中2 具不銹鋼扶手搬出圍牆、移入自己權力支配之下
    ，而竊取該2 具不銹鋼扶手得手，則渠等上開竊盜犯行自應
    論以既遂，而非未遂，附此敘明。被告2 人就上開犯行有犯
    意聯絡及行為分擔，均為共同正犯。被告2 人分別有犯罪事
    實欄所示之前科紀錄，有臺灣高等法院被告前案紀錄表及臺
    灣高雄地方法院檢察署被告之刑案資料查註紀錄表在卷可稽
    ，渠2 人均受有期徒刑執行完畢，5 年內故意再犯本件最重
    本刑為有期徒刑以上之罪，均為累犯，應依刑法第47條第1
    項規定加重其刑。爰審酌被告2 人為貪圖不法利益，竟率然
    竊取他人財物，所為並無可取，且犯後均未能坦承所有犯行
    ，態度難認良好，復參以渠等所竊得上開物品之價值及對被
    害人所造成之損害等一切情狀，分別量處如主文所示之刑，
    以資懲儆。扣案之老虎鉗1 支、鋸尺2 支，係被告丙○○○
    所有，業據其於本院審理中自陳在卷，且係供被告2 人為本
    件犯罪所用之物，爰依刑法第38條第1 項第2 款之規定，併
    予宣告沒收。
據上論斷，應依刑事訴訟法第299 條第1 項前段，刑法第28條、
第321 條第1 項第2 款、第3 款、第47條第1 項、第38條第1 項
第2 款，判決如主文。
本案經檢察官甲○○到庭執行職務。
中　　華　　民　　國　　96　　年　　3 　　月　　26　　日
                  刑事第五庭    審判長法　官 李嘉興
                                      法  官 張金柱
                                      法  官 陳君杰
以上正本證明與原本無異。
如不服本判決，應於判決送達後10日內，向本院提出上訴狀。
中　　華　　民　　國　　96　　年　　3 　　月　　26　　日
                                      書記官 陳昱良
附錄本案論罪科刑法條：
刑法第321條
犯竊盜罪而有左列情形之一者，處6 月以上、5 年以下有期徒刑
：
一  於夜間侵入住宅或有人居住之建築物、船艦或隱匿其內而犯
    之者。
二  毀越門扇、牆垣或其他安全設備而犯之者。
三  攜帶兇器而犯之者。
四  結夥三人以上而犯之者。
五  乘火災、水災或其他災害之際而犯之者。
六  在車站或埠頭而犯之者。
前項之未遂犯罰之。
